臺灣雲林地方法院刑事判決　　　　　　　 94年度訴字第763號
公　訴　人　臺灣雲林地方法院檢察署檢察官
被　　　告　甲○○
　　　　　　　　　　現於台灣雲林監獄執行中
上列被告因違反毒品危害防制條例案件，經檢察官提起公訴（94
年度毒偵字第1894號），及當庭擴張犯罪事實，被告就被訴事實
為有罪之陳述，本院聽取當事人之意見後，裁定依簡式審判程序
審理，茲判決如下：
    主  文
甲○○連續施用第一級毒品，累犯，處有期徒刑壹年肆月。扣案
之海洛因陸小包（驗後淨重貳點玖柒公克）及其包裝袋（重壹點
伍柒公克）、甲基安非他命貳包（含包裝袋共重壹點壹零八公克
）均沒收銷燬之，注射針筒拾參支沒收之。
    事  實
ㄧ、犯罪事實：甲○○前因違反毒品危害防制條例案件，經起訴
    並戒治。強制戒治部分，於民國92年7月30日期滿；起訴部
    分，經臺灣桃園地方法院以91年度訴字第1382號判決，判處
    有期徒刑8 月確定，於93年7 月11日執行完畢。詎仍不知悔
    改，復基於施用第一級毒品海洛因之概括犯意，自94年1 月
    初某日起至94年3 月25日15時許止，以每日施用1 至2 次之
    頻率，在桃園縣桃園市○○街165 號住處房內，將海洛因摻
    水後放入針筒內注射之方式，連續施用第一級毒品海洛因多
    次；另基於混合施用第一級毒品海洛因、第二級毒品甲基安
    非他命之概括犯意，自94年2 月中旬某日起至94年3 月25日
    止，以每2 至3 日混合施用1 次之頻率，在桃園縣桃園市○
    ○街165 號住處房內，將甲基安非他命摻入海洛因內加水後
    ，以注射針筒注射皮下之方式，連續混合施用第一級毒品海
    洛因、第二級毒品甲基安非他命多次。嗣於94年3 月25日18
    時許，在桃園縣蘆竹鄉新興村新興67號為警持搜索票查獲，
    並扣得海洛因6 小包（驗後淨重2.97公克、包裝袋重1. 57
    公克）、不含法定毒品成分之白粉末1 包、甲基安非他命2
    包（含袋重1.108 公克）、未使用之海洛因注射針筒9 支及
    使用過之注射針筒4 支，且於同日採尿送驗後呈嗎啡及甲基
    安非他命陽性反應，始悉上情。
二、認定犯罪事實所憑之證據及理由：
（一）、被告於審理中之自白、及其於檢察官面前之供述筆錄。
（二）、臺灣桃園地方法院94年度聲搜字第275 號搜索票、桃園
        縣政府警察局桃園分局搜索扣押筆錄、扣押物品目錄表
        。
（三）、桃園縣政府警察局桃園分局被採尿人姓名編號表、臺灣
        尖端先進生技醫藥股份有限公司濫用藥物尿液檢驗報告
        、應受尿液採驗人尿液檢體採集送驗紀錄表、桃園縣政
        府警察局桃園分局檢體監管紀錄表。
（四）、扣案之海洛因6 小包（驗後淨重2.97公克、空包裝重1.
        57公克）、甲基安非他命2 包（含袋重1.108 公克）、
        注射針筒13支（其中9 支未使用過）。行政院衛生署管
        制藥品管理局管檢字第0940004007號檢驗成績書、法務
        部調查局94年6 月9 日調科壹字第080009281 號鑑定通
        知書。
（五）、法務部全國檢察官線上查詢刑案人犯在監所最新資料報
        表、刑案資料查註紀錄表、全國施用毒品案件紀錄表、
        臺灣高等法院被告前案紀錄表。
三、論罪科刑：
（一）、查海洛因屬毒品危害防制條例第2 條第2 項第1 款所列
        之第一級毒品，而甲基安非他命屬同項第2 款所列之第
        二級毒品，故核被告所為，係犯毒品危害防制條例第10
        條第1 項之施用第一級毒品罪及同條第2 項之施用第二
        級毒品罪。被告持有第一、二級毒品進而施用，則其持
        有之低度行為應為施用之高度行為所吸收，不另論罪。
        被告先後多次施用第一級毒品及第二級毒品之犯行，均
        係時間緊接，分別觸犯犯罪構成要件相同之罪名，顯皆
        係基於概括犯意而為之，均應依連續犯規定分別論以一
        罪，並加重其刑。又被告甲○○前因違反毒品危害防制
        條例案件，經臺灣桃園地方法院以91年度訴字第1382號
        判決，判處有期徒刑8 月確定，於93年7 月11日執行完
        畢，此有臺灣高等法院被告前案紀錄表可按，被告於受
        有期徒刑之執行完畢後，5 年以內再犯本件有期徒刑以
        上之罪，為累犯，應依刑法第47條之規定，均遞加重其
        刑。又被告將海洛因及安非他命混合燒烤施用，以一行
        為同時施用第1 級毒品及第2 級毒品，係一行為同時觸
        犯施用第1 級毒品罪及施用第2 級毒品罪，為想像競合
        犯，依刑法第55條之規定，應論以從一重之連續施用第
        1 級毒品罪。公訴意旨認被告所犯施用第1 級毒品罪及
        施用第2 級毒品罪2 罪間，係犯意各別，應予分論併罰
        ，容有誤會，應予敘明。爰審酌被告正值壯年，卻長期
        耽溺於戕身之物，經強制戒治及刑罰處遇後，仍不知戒
        絕毒品，再犯本件施用毒品之犯行，顯見其對於毒品之
        依賴性甚高，自我把持、控制之能力亦顯不佳，及犯後
        於本院審判中坦承犯行，態度尚可，以及其教育程度為
        國小畢業，入獄前從事工地監工等一切情狀，爰量處如
        主文所示之刑，以資警惕。
（二）、扣案之扣案之海洛因6 小包（驗後淨重2.97公克、包袋
        裝重1.57公克）、甲基安非他命2 包（含包裝袋重
        1.108 公克）分別為第一級及第二級毒品，均應依毒品
        危害防制條例第18條第1 項前段之規定沒收銷燬之。至
        於扣案之使用過注射針筒4 支、尚未使用過之注射針筒
        9 支均為被告所有，此據被告供承在卷，除尚未使用過
        之注射針筒四支，核屬供被告犯罪預備之物外，其餘使
        用過之注射針筒則核屬供被告犯罪所用之物，均依法宣
        告沒收。另扣案之白色粉末1 包（淨重0.15公克，空包
        裝重0.19公克），經送鑑驗，並未發現法定毒品成分，
        此有法務部調查局94年6 月9 日調科壹字第080009281
        號鑑定通知書足憑，是尚難認定係違禁物或供被告犯罪
        所用或犯罪預備之物，爰不宣告沒收，附此敘明。
四、據上論結，應依刑事訴訟法第273 條之1 第1 項、第299 條
    第1 項前段、第310 條之2 ，毒品危害防制條例第10條第1
    項、第2 項、第18條第1 項前段，刑法第11條前段、第55條
    、第56條、第47條、第38條第1 項第2 款，判決如主文。
本案經檢察官賴政安到庭執行職務
中　　華　　民　　國　　94　　年　　12　　月　　8 　　日
                  刑事第六庭  法  官  林俊良
以上正本證明與原本無異。
如不服本判決，應於判決送達後10日內，向本院提出上訴狀。（
須附繕本）
                              書記官  李雅怡
中　　華　　民　　國　　94　　年　　12　　月　　8 　　日
附錄本案論罪科刑條文：
毒品危害防制條例第10條
施用第一級毒品者，處 6 月以上 5 年以下有期徒刑。
施用第二級毒品者，處 3 年以下有期徒刑。
